---
title: "zadacha3"
author: "Anastasia"
date: '31 октября 2016 г '
output: html_document
---

Задача №3

# Пункт 1 
```{r American_Express}
fit3<-lm(Costs ~ Miles, data=American_Express)
summary(fit3)
```

Costs=274.84969+1.25533*Miles-уравнение регрессии
1.Даже если длина путешествия составит 0 миль,стоимость путешествия будет равна 274.84969 долларов.
2.Наклонный коэффициент уравнения регрессии статистически значим на уровне 0.001,так как Pr(>|t|)<0.001

# Пункт 2 
```{r fit3}
confint(fit3)
```

По полученным доверительным интервалам можно сделать вывод о том,что значение наклонного коэффициента(перед переменной Miles) с 95 % вероятностью лежит в интервале от 1.152481 до 1.358187. Также можно сказать о статистической значимости данного коэффициента на уровне 0.05,так как 0 не входит в данный интервал.

# Пункт 4 
```{r}
fitted(fit3)
residuals(fit3)
```

Остатки-это разность между предсказанными и фактическими значениями.С помощью функции fitted были найдены предсказанные значения переменной,потом на основе сравнения с фактическими,которые были в исходном наборе данных,были получены остатки.

# Пункт 5 
```{r}
scatterplot(American_Express$Miles,American_Express$Costs)
```
На графике видно,что эмпирическая линия проходит очень рядом с теоретической.В целом,можно сделать вывод,что линейная модель довольно хорошо описывает зависимость стоимости путешествия от длины путешествия.Также,с 95 % вероятностью наблюдения лежат между пунктирными кривыми. 

# Пункт 6
Коэффициент R^2=0.9652 показывает,что наша модель объясняет 96,52 % дисперсии изменения стоимости путешествия.

# Пункт 7 
```{r}
new.costos<-data.frame(Miles=c(6000))
predict(fit3,newdata=new.costos)
```
Для путешественника,длина путешествия которого составила 6000 миль, менеджер предсказал расходы в размере 7806.852 доллара.

# Пункт 8 
```{r}
new.costas<-data.frame(Miles=c(5550))
predict(fit3,newdata=new.costas,interval="prediction")
```
Для путешественника,длина путешествия которого составила 5550 миль, путешествие в среднем обошлось в 7241.952 доллара, но точно значение стоимости расположено от  6527.792 до 7956.113 доллара.

