---
title: "zadacha2"
author: "Anastasia"
date: '31 октября 2016 г '
output: html_document
---

Задача №2 

# Пункт 1 
```{r icecreamh}
summary(icecreamh)
```
Переменная температура наблюдения:
1.Минимальная температура при которой проводились данные наблюдения равна 11.9 градуса, максимальная равна 25.1 градуса.
2.Медиана данной переменной равна 18.30 градуса,а средняя температура равна 18.68 градуса.Среднее значение больше чем медиана,поэтому распределение данной переменной имеет положительную асимметрию.
3.На основе нижней и верхней квартилей можно сделать следующие выводы:
25 % температур при которых проводились наблюдения лежат в [11.9;16.1],
50 % в [16.1;22.23],
25 % в [22.23;25.1]

Переменная продажи мороженого:
1.Минимальная выручка от продажи мороженого составила 185 долларов,максимальная 614 долларов.
2.Медиана данной переменной равна 410 долларов, а средняя выручка от продажи мороженого составила 402.4 доллара.Среднее значение в этот раз меньше чем медиана,поэтому распределение данной переменной имеет отрицательную асимметрию.
3.На основе нижней и верхней квартилей можно сделать следующие выводы:
25 % выручки от продажи составило от 185 долларов до 330.2 долларов,
50 % выручки составило от 330.2 долларов до 464.2 доллара,
25 % выручки составило от 464.2 доллара до 614 долларов.

# Пункт 2 
```{r}
boxplot(icecreamh$temp)
boxplot(icecreamh$sales)
```

На данных диаграммах "Ящик с усами" видны основные описательные статистики переменных этого набора данных:минимальное значение,максимальное значение,нижняя квартиль,медиана,верхняя квартиль.Они совпадают с теми результатами,которые мы описали в первом пункте. Очевидных выбросов нет в значениях ни по переменной температур наблюдения, ни по переменной продажи мороженого.

# Пункт 3 
```{r}
hist(icecreamh$sales,freq=FALSE,col="red",xlab="Температура наблюдения",ylab="Выручка от продажи мороженого",main="Гистограмма с наложенной ядерной оценкой плотности ")
 rug(jitter(icecreamh$sales))
lines(density(icecreamh$sales),col="blue",lwd=2)
```

По построенной диаграмме и графику можно сделать вывод о том,что распределение этого набора данных не нормальное.

# Пункт 4 
```{r setup,include=FALSE}
plot(icecreamh)
```

На диаграмме рассеяния присутствуют два очевидных выброса,которые  отличаются от основной массы наблюдений.Можно сделать вывод,что чем выше была температура, тем больше было продано мороженого.Что,весьма очевидно,ведь чем жарче на улице,тем больше людям хочется чего-нибудь холодненького,в том числе мороженого.

# Пункт 5 
```{r}
cor(icecreamh)
```

Значение коэффициента корреляции равно 0.9575066,очень близко к единице,поэтому между данными переменными существует сильная прямая взаимосвязь.
