---
title: "zadacha1"
author: "Anastasia"
date: '31 октября 2016 г '
output: html_document
---

Задача №1 

# Пункт 1
```{r setup, include=FALSE}
summary(American_Express)
```
Переменная Miles:
1.Минимальная длина пути путешественников составляет 1211 миль,максимальная 5439 миль.
2.Медиана данной переменной равна 3082 мили.Средняя длина пути,пройденная путешественниками, равна 3178 мили.Так как среднее значение по данной переменной больше чем медиана,то распределение такой переменной имеет положительную асимметрию.
3.На основе квартилей первого и третьего уровня можно сделать вывод:
25 % путешественников прошло количество миль,входящих в интервал [1211;2133], 50 % количество миль,входящих в интервал [2133,4267],25 % количество миль,входящих в интервал [4267,5439].
Переменная Costs:
1.Минимальная стоимость путешествия равна 1802 доллара,максимальная 7026 долларов.
2.Медиана этой переменной равна 3998 долларов, в среднем путешествие обошлось путешественникам в 4264 доллара.Так как среднее значение больше чем медиана, то распределение данной переменной имеет положительную асимметрию.
3.Стоимость 25 % путешествий была от 1802 долларов до 3016 долларов, половина путешественников заплатила за путешествие от 3016 долларов до 5738 долларов, 25 % от 5738 до 7026 долларов. 

# Пункт 2 
```{r setup, include=FALSE}
boxplot(American_Express$Miles)
boxplot(American_Express$Costs)
```
С помощью функции boxplot была построена диаграмма "Ящик с усами" для каждой переменной из нашего набора данных.На обоих диаграммах видно,что большинство значений лежат выше медианы,поэтому распределение каждой из переменной имеет положительную асимметрию.Также на диаграммах видны основные описательные статистики,такие,как минимум,максимум,медиана,квартиль первого уровня,квартиль третьего уровня,ну они,очевидно,что совпадают с теми,которыми мы получили в первом пункте.

# Пункт 3 
```{r setup, include=FALSE}
hist(American_Express$Costs,freq=FALSE,col="red",xlab="Количество миль",ylab="Стоимость путешествия",main="Гистограмма с наложенной ядерной оценкой плотности ")
rug(jitter(American_Express$Costs))
lines(density(American_Express$Costs),col="blue",lwd=2)
```
При рассмотрении данной диаграммы видно,что плотность этого распределения,не совпадает с плотностью нормального распределения,поэтому можно сделать вывод,о том,что распределение данного набора данных не нормальное.

# Пункт 4 
```{r setup, include=FALSE}
plot(American_Express)
```

На построенной диаграмме рассеяния видно,что особенных выбросов нет и можно заметить,что чем больше была длина путешествия у путешественников,тем больше была стоиомость путешествия.

# Пункт 5 
```{r setup, include=FALSE}
cor(American_Express)
```

По данной корреляционной матрице видно,что значение коэффициента корреляции между данными переменными равно=0.9824339.Поэтому можно сделать вывод,о очень большой прямой зависимости между переменными.То есть своими словами,стоимость путешествия прямо пропорционально зависит от длины путешествия.
